【裁判字號】    97,訴,277
【裁判日期】    970624
【裁判案由】    毒品危害防制條例
【裁判全文】
臺灣板橋地方法院刑事判決               97年度訴字第277號
公  訴  人  臺灣板橋地方法院檢察署檢察官
被      告  甲○○
                    國民
上列被告因違反毒品危害防制條例案件，經檢察官提起公訴（96
年度毒偵字第9602號），本院於準備程序進行中，被告就被訴事
實為有罪之陳述，經告知被告簡式審判程序之旨，並聽取當事人
之意見後，裁定進行簡式審判程序判決如下：
    主  文
甲○○施用第一級毒品，累犯，處有期徒刑捌月，扣案之海洛因
參包（驗後淨重計肆點貳零公克）均沒收銷燬之及分裝鏟壹枝、
使用過之注射針筒壹枝均沒收。又施用第二級毒品，累犯，處有
期徒刑伍月。應執行有期徒刑壹年，扣案之海洛因參包（驗後淨
重計肆點貳零公克）均沒收銷燬之及分裝鏟壹枝、使用過之注射
針筒壹枝均沒收。
    事  實
一、甲○○於民國88年間，因施用毒品案件，經依本院裁定送觀
    察、勒戒後，認有繼續施用毒品傾向，復經本院裁定送戒治
    處所強制戒治，於89年7 月27日停止戒治，所餘期間付保護
    管束，嗣經本院裁定撤銷前開保護管束並令入戒治處所施以
    強制戒治，而於90年8 月28日強制戒治期滿，經臺灣板橋地
    方法院檢察署檢察官以90年度戒毒偵字第598 號為不起訴處
    分確定。於91年間，因施用毒品案件，經依本院裁定送強制
    戒治，於93年1月9日因法律修正釋放出所，並經本院以92年
    度易字第352號判處有期徒刑2 月，如易科罰金，以銀元300
    元折算1 日確定，嗣於93年1 月9 日易科罰金執行完畢（另
    於93年間，因施用毒品案件，經臺灣高等法院以94年度上訴
    字第1248號分別判處有期徒刑8 月、有期徒刑4 月，並定其
    應執行刑為有期徒刑10月確定。復於95年間，因連續施用毒
    品案件，經本院以95年度訴字第890 號判處有期徒刑1 年2
    月確定，上開二罪接續執行，於96年6 月27日因縮刑假釋出
    監，並交付保護管束，其保護管束期間於96年12月19日始屆
    滿）。詎其猶不知檢束慎行，明知海洛因及甲基安非他命分
    別係87年5 月20日公布施行，於同年月22日生效之毒品危害
    防制條例第2 條第2 項第1 款所規定之第一級毒品及同條例
    同條項第2 款所規定之第二級毒品，均不得施用及持有，且
    其於上開強制戒治及有期徒刑執行完畢後5 年內，竟基於施
    用第一級毒品海洛因之犯意，於96年11月23日15時許，在臺
    北縣板橋市○○路家樂福賣場廁所內，施用第一級毒品海洛
    因1 次。復另行基於施用第二級毒品甲基安非他命之犯意，
    於96年11月19日晚上某時許，在臺北縣板橋市農村公園廁所
    內，施用第二級毒品甲基安非他命1 次。嗣於96年12月23日
    18時20分許，在臺北縣板橋市○○路○ 段200 號前為警查獲
    ，並扣得海洛因3 包（驗後淨重計4.20公克）、分裝鏟1 枝
    及使用過之注射針筒1 枝。復經警採集其尿液送驗結果，均
    呈鴉片類及安非他命類之陽性反應，而知悉上情。
二、案經臺北縣政府警察局移送臺灣板橋地方法院檢察署檢察官
    偵查起訴。
    理  由
一、上揭事實，業據被告迭於警詢時、檢察官偵查中及本院審理
    時供承不諱，並有臺灣檢驗科技股份有限公司96年12月12日
    出具之濫用藥物尿液檢驗報告、臺北縣政府警察局刑警大隊
    偵辦毒品危害防制條例案被移送人姓名代碼對照表、法務部
    調查局96年12月30日調科壹字第09623085530 號鑑定書、臺
    灣板橋地方法院檢察署刑案資料查註紀錄表、全國施用毒品
    案件紀錄表及臺灣高等法院被告前案紀錄表各1 份附卷可稽
    。此外，復有海洛因3 包（驗後淨重計4.20公克）、分裝鏟
    1 枝及使用過之注射針筒1 枝扣案可佐，且該扣案物業經鑑
    定屬實等情，亦有上開法務部調查局鑑定書1 份在卷可憑。
    事證明確，被告之犯行堪以認定。
二、按海洛因、甲基安非他命分別係毒品危害防制條例第2條第2
    項第1款、第2款所規定之第一、二級毒品，均不得施用及持
    有。被告竟各基於不同之犯意，分別在上開時地各施用第一
    級毒品海洛因及第二級毒品甲基安非他命，核其所為，係各
    犯毒品危害防制條例第10條第1項之施用第一級毒品罪及第1
    0條第2項之施用第二級毒品罪。被告所犯上開二罪間，犯意
    各別，構成要件互異，應分論併罰。被告因施用第一級毒品
    海洛因及第二級毒品甲基安非他命而分別非法持有之低度行
    為，應為施用之高度行為所吸收，不另論罪。又被告曾受如
    事實欄所述有期徒刑之執行完畢，此有臺灣板橋地方法院檢
    察署刑案資料查註紀錄表、臺灣高等法院被告前案紀錄表在
    卷可稽，其於5 年以內故意再犯本件有期徒刑以上之罪，為
    累犯，應依刑法第47條第1 項規定加重其刑。爰審酌被告有
    上開構成累犯之前科，兼衡其智識程度、生活狀況，其前因
    施用毒品案件，經法院裁定送觀察、勒戒、強制戒治後，又
    犯本件之罪，業如前述，其施用第一級毒品海洛因及第二級
    毒品甲基安非他命，易戕害自己之身心，並活絡毒品違法交
    易市場，對社會造成重大危害，被告犯罪之動機、目的、手
    段、次數、所生之危害及犯後坦承犯行之態度等一切情狀，
    各量處如主文所示之刑，並定其應執行之刑，以示懲儆。
三、扣案之海洛因3 包（驗後淨重計4.20公克），均係查獲之毒
    品，不問屬於犯人與否，均應依毒品危害防制條例第18條第
    1 項前段規定宣告沒收銷燬之。另扣案之分裝鏟1 枝及使用
    過之注射針筒1 枝，均係被告所有供犯本案之罪所用之物，
    業據其於警詢時及偵查中供明在卷，均應依刑法第38條第1
    項第2 款規定宣告沒收。
據上論斷，應依刑事訴訟法第273條之1第1項、第299條第1項前
段、毒品危害防制條例第10條第1項、第2項、第18條第1項前段
、刑法第11條前段、第47條第1項、第38條第1項第2款、第51條
第5款，判決如主文。
本案經檢察官黃佳權到庭執行職務。
中    華    民    國    97    年    6    月     24    日
                  刑事第二庭    法  官  楊千儀
上列正本證明與原本無異。
如不服本判決，應於判決送達後10日內明上訴理由，向本院提
出上訴狀（應附繕本），上訴於臺灣高等法院。
                                書記官  林美萍
中    華    民    國    97    年    6    月     24    日
附錄本案論罪科刑法條全文
毒品危害防制條例第10條
施用第一級毒品者，處6 月以上5 年以下有期徒刑。
施用第二級毒品者，處3 年以下有期徒刑。


司法院資訊處製作；財團法人民間司法改革基金會備份。
